【裁判字號】    98,審訴,683
【裁判日期】    980911
【裁判案由】    違反毒品危害防制條例
【裁判全文】
臺灣新竹地方法院刑事宣示判決筆錄     98年度審訴字第683號
公  訴  人  臺灣新竹地方法院檢察署檢察官
被      告  乙○○
指定辯護人  本院公設辯護人甲○○
上列被告因違反毒品危害防制條例案件，檢察官提起公訴（98年
度撤緩毒偵字第3 號）後，聲請改依協商程序而為判決，本院於
中華民國98年9月11日下午4時，在本院刑事第十一法庭宣示判決
，出席職員如下：
                審判長法  官  劉兆菊
法官起立朗讀判決主文、犯罪事實要旨、處罰條文，及告以上訴
限制、期間並提出上訴狀之法院，且諭知記載其內容：
一、主  文：
    乙○○施用第一級毒品，累犯，處有期徒刑柒月；扣案之海
    洛因壹包（驗餘毛重零點肆零公克），沒收銷燬之。又施用
    第一級毒品，累犯，處有期徒刑柒月；扣案之海洛因壹包（
    淨重零點零柒公克），沒收銷燬之。又施用第二級毒品，累
    犯，處有期徒刑肆月。應執行有期徒刑壹年月；扣案之海
    洛因貳包（其中壹包驗餘毛重零點肆零公克、另壹包淨重零
    點零柒公克），均沒收銷燬之。
二、犯罪事實要旨：
（一）乙○○前於民國95年間，因施用毒品案件，經本院於95年
      3月28日以95年度毒聲字第120號裁定觀察、勒戒後，認有
      繼續施用毒品傾向，經本院於95年6 月30日以95年度毒聲
      字第242號裁定令入戒治處所施以強制戒治，因執行滿6月
      後，執行成效經評定合格，認無繼續強制戒治之必要，嗣
      於96年4 月17日執行完畢釋放出所，並經臺灣新竹地方法
      院檢察署檢察官於96年4 月18日以96年度戒毒偵字第23號
      為不起訴處分確定。另於95年間，因詐欺案件，經本院於
      95年5月26日以95年度易字第150號判決判處有期徒刑10月
      確定，嗣經本院於96年7 月30日以96年度聲減字第514 號
      裁定減刑為有期徒刑5 月確定，甫於96年9 月16日縮刑期
      滿執行完畢。
（二）乙○○竟不知悔改，於前開強制戒治執行完畢釋放後5 年
      內，仍為下列犯行：
  １、基於施用第一級毒品海洛因之犯意，於96年11月29日上午
      10時許，在桃園火車站廁所內，以將第一級毒品海洛因摻
      水置於注射針筒（未扣案）注射入體內之方式，非法施用
      第一級毒品海洛因1 次；另基於施用第二級毒品甲基安非
      他命（起訴書誤載為安非他命）之犯意，於96年11月29日
      上午11時許，在其位於新竹縣竹東鎮○○路21巷3 弄1 號
      住處內，以將第二級毒品甲基安非他命置於玻璃球吸食器
      （未扣案）內，點火燒烤吸其煙霧之方式，非法施用第二
      級毒品甲基安非他命1 次。嗣於96年11月29日上午11時50
      分許，在桃園縣桃園市○○○路與朝陽街口前為警查獲，
      當場扣得第一級毒品海洛因1 包（毛重0.42公克，因鑑驗
      使用0.02公克，驗餘毛重0.40公克），並經採集其尿液送
      驗後，檢驗結果呈現甲基安非他命、可待因、嗎啡陽性反
      應，始悉上情。
  ２、復基於施用第一級毒品海洛因之犯意，於97年1月6日上午
      9時許，在其位於新竹縣竹東鎮○○路21巷3弄1 號之住處
      內，以將第一級毒品海洛因摻水後置於注射針筒（未扣案
      ）注射入體內之方式，非法施用第一級毒品海洛因1 次。
      嗣於96年1月6日中午12時許，為警於新竹縣竹東鎮○○路
      與大同路口前查獲，當場扣得第一級毒品海洛因1 包（毛
      重0.26公克、淨重0.07公克），並採集其尿液送驗後，檢
      驗結果呈嗎啡陽性反應，始悉上情。
（三）案經桃園縣政府警察局移送臺灣桃園地方法院檢察署檢察
      官及新竹縣政府警察局竹東分局報告臺灣新竹地方法院檢
      察署檢察官分別呈請臺灣高等法院檢察署核轉臺灣苗栗地
      方法院檢察署檢察官，經臺灣苗栗地方法院檢察署檢察官
      呈請臺灣高等法院檢察署核轉臺灣新竹地方法院檢察署檢
      察官偵查起訴後，經檢察官聲請認罪協商判決，由本院合
      議庭裁定由受命法官獨任改依協商程序而為判決。
三、處罰條文：
    毒品危害防制條例第10條第1項、第2項、第18條第1 項前段
    ，刑法第11條、第47條第1項、第51條第5款。
四、沒收銷燬之諭知：扣案之第一級毒品海洛因1 包（經鑑定後
    ，含第一級毒品海洛因成分，毛重0.42公克，因鑑驗使用0.
    02公克，驗後毛重0.40公克，有臺灣檢驗科技股份有限公司
    96年12月18日濫用藥物檢驗報告1 份在卷可參，見臺灣桃園
    地方法院檢察署96年度毒偵字第6612號偵查卷第38頁）；另
    扣案之第一級毒品海洛因1 包（經鑑定後，含第一級毒品海
    洛因成分，淨重0.07公克，空包裝重0.21公克，有法務部調
    查局濫用藥物實驗室97年3月21日調科壹字第09723015510號
    鑑定書1 份在卷可參，見臺灣新竹地方法院檢察署97年度毒
    偵字第734號偵查卷第4頁），屬違禁物，均應依毒品危害防
    制條例第18條第1 項前段規定諭知沒收銷燬；至驗罄部分，
    已失其違禁物之性質，爰不另為沒收銷燬之諭知。
五、協商判決除有刑事訴訟法第455條之4第1項第1款於本訊問程
    序終結前，被告撤銷協商合意或檢察官撤回協商聲請者；第
    2款被告協商之意思非出於自由意志者；第4款被告所犯之罪
    非第455條之2第1項所定得以協商判決者；第6款被告有其他
    較重之裁判上一罪之犯罪事實者；第7 款法院認應諭知免刑
    或免訴、不受理者情形之一，及違反同條第2 項「法院應於
    協商合意範圍內為判決；法院為協商判決所科之刑，以宣告
    緩刑或2 年以下有期徒刑、拘役或罰金為限」之規定者外，
    檢察官與被告均不得上訴。
六、如有前項得上訴之情形，得自收受宣示判決筆錄送達之日起
    10日內，向本院提出上訴書狀，上訴於第二審法院。
本案經檢察官王唯怡到庭執行職務。
中    華    民    國    98    年    9     月    11    日
                  刑事第九庭  書  記  官  林兆嘉
                              審判長法官  劉兆菊
以上筆錄正本係照原本作成。
中    華    民    國    98    年    9     月    11    日
                              書  記  官  林兆嘉
附錄本案論罪科刑法條全文：
毒品危害防制條例第10條
施用第一級毒品者，處6月以上5年以下有期徒刑。
施用第二級毒品者，處3年以下有期徒刑。


司法院資訊處製作；財團法人民間司法改革基金會備份。
